臺灣高雄地方法院刑事判決　　　　　　 94年度交易字第142號
公　訴　人　臺灣高雄地方法院檢察署檢察官
被　　　告　乙○○
上列被告因過失傷害案件，經檢察官提起公訴（93年度偵字第
21526 號），本院判決如下：
    主  文
乙○○無罪。
    理  由
一、公訴意旨略以：被告乙○○於民國93年3 月28日13時50分許
    ，駕駛車牌號碼YM－6935號自小客車，沿高雄市○○區○○
    街東向西方向行駛，行經高雄市○○區○○街與嫩江街口時
    ，本應注意車輛行至無號誌或號誌故障而無交通警察指揮之
    交叉路口，支線車道應暫停讓幹道車先行；未劃分幹、支線
    或同為幹線道或支線道者，轉彎車應暫停讓直行車先行，而
    當時天氣晴朗、路況良好，並無不能注意之情事，竟殊未注
    意，於行經此一無號誌之交叉路口，即貿然左轉嫩江街，適
    有丙○○騎乘車牌號碼ZEP-261 號重型機車沿嫩江街南向北
    方向直行，因乙○○之貿然左轉，未讓幹線道之嫩江街上由
    丙○○所騎乘之直行機車先行，致丙○○為乙○○所駕駛之
    自小客車撞擊，因而受有右肱骨頸骨折、右膝韌帶撕脫性骨
    折等傷害；因認被告涉有刑法第284 條第1 項前段之過失傷
    害罪嫌。
二、按犯罪事實應依證據認定之，無證據不得認定犯罪事實；次
    按不能證明被告犯罪者，應諭知無罪之判決，刑事訴訟法第
    一百五十四條第二項、第三百零一條第一項分別定有明文。
    又事實之認定，應憑證據，如未能發現相當證據，或證據不
    足以證明，自不能以推測或擬制之方法，為裁判基礎；且認
    定不利於被告之事實須依積極證據，苟積極證據不足為不利
    於被告事實之認定時，即應為有利於被告之認定；另認定犯
    罪事實所憑之證據，雖不以直接證據為限，間接證據亦包括
    在內，然而無論直接證據或間接證據，其為訴訟上之證明，
    須於通常一般之人均不致有所懷疑，而得確信其為真實之程
    度者，始得據為有罪之認定，倘其證明尚未達到此一程度，
    而有合理之懷疑存在而無從使事實審法院得有罪之確信時，
    即應由法院為諭知被告無罪之判決（最高法院四十年台上字
    第八六號、三十年台上字第八一六號、七十六年台上字第四
    九八六號分別著有判例參照）。
三、公訴意旨認被告涉有上開過失傷害罪嫌無非係以「上開事實
    ，業據被告乙○○供認不諱，核與告訴人丙○○指訴之車禍
    發生情節相符，並有高雄市政府警察局三民第一分局員警工
    作紀錄簿在卷足憑。而告訴人受有上開理由一所載之傷害，
    亦有重仁骨科醫院出具之診斷證明書1 紙在卷可參。按車輛
    行至無號誌或號誌故障而無交通警察指揮之交叉路口，支線
    車道應暫停讓幹道車先行；未劃分幹、支線或同為幹線道或
    支線道者，轉彎車應暫停讓直行車先行，道路交通安全規則
    第102 條第1 項第2 款定有明。被告駕駛自小客車自應注意
    上述道路交通安全規定，而當時天候晴朗、路況良好，並無
    不能注意之情事，被告竟疏未注意，駕車行至此一無號誌之
    交叉路口，貿然左轉，未讓告訴人所騎乘在幹線道即嫩江街
    上之直行機車先行而肇事，致告訴人受有上開傷害，被告應
    負過失責任，殊至明顯，且其過失行為與告訴人所受傷害，
    具有因果關係甚明」為其論據。
四、訊據被告堅決否認有上述犯行，辯稱：伊並無過失，當天告
    訴人是為了閃另外一台車才撞到伊，告訴人有巴金森症，突
    然倒過來伊這邊，我有要報警，但是告訴人說不用，說他叭
    有一點手痛，要叫他兒子來，但是他兒子一直不來；後來伊
    就叫伊女兒、女婿來，一起把他送到重仁醫院，後來告訴人
    的太太到五點才來；隔天伊到他家，他太太告訴伊他又跌下
    來韌帶斷了，他太太不理他，伊又與伊女兒、女婿帶他去醫
    院等語。經查，本件車禍事故於93年3 月28日發生後，並未
    向警方報案，直至同月31日被告乙○○及被害人即告訴人丙
    ○○之妻謝蔡秀美始向高雄市政府警察局三民第一分局哈爾
    濱派出所報案，致警方未能製作現場圖、談話紀錄表、調查
    報告表、照片等相關資料，有該分局93年11月23日函乙份在
    卷可證。再本件經證人鍾進川證述稱：（當時）我看到時車
    子已經移動，告訴人在嫩江街口路旁休息，車子停在旁邊，
    當時告訴人沒有什麼外傷等語；又證人許洪富子亦證稱：（
    當時）我聽到「碰」一聲，我探頭看，看到機車和人停在嫩
    江街南下方向的路旁，沒注意自小客車停放在那裡等語。亦
    有本院94年5 月3 日勘驗筆錄在卷可考。是果如公訴意旨所
    稱，被害人即告訴人丙○○係為被句乙○○所駕駛之自小客
    車撞擊，則告訴人丙○○應會倒向嫩江街西側（因東側即為
    被告所駕駛之自小客車引擎蓋，如告訴人丙○○倒向引擎蓋
    ，勢必會摔落跌傷，不僅證人鍾進川證稱當時未看到告訴人
    有外傷，即告訴人丙○○提出之驗傷單亦未有此記載）；且
    被告所駕駛之自小客車勢必為告訴人所騎乘之機車所阻無法
    立即移開而橫越在嫩江街上，證人許洪富子於發生上開車禍
    事故之第一時間探頭看時，即可能看到被告所駕駛之自小客
    車橫越在嫩江街上而告訴人所駕駛之機車倒地，而非證人許
    洪富子所稱機車停在嫩江街南下方向之路旁，沒注意到自小
    客車停放在那裡之情形。凡此均無從證明被告有公訴意旨所
    稱之上述過失傷害犯行。復查無其他任何積極證據足認被告
    有上揭過失傷害犯行，則依首開說明，自應為無罪之諭知。
據上論斷，應依刑事訴訟法第301條第1項，判決如主文。
本案經檢察官甲○○到庭執行職務。
中　　華　　民　　國　　94　　年　　6 　　月　　28　　日
                    交通法庭  審判長法  官   張世賢
                                    法  官   王啟明
                                    法  官   呂曾達
以上正本證明與原本無異。
如不服本判決，應於判決送達後10日內，向本院提出上訴狀。
中　　華　　民　　國　　94　　年　　6 　　月　　28　　日
                                書記官  唐美玲
